臺灣屏東地方法院刑事判決　　　　　　　 96年度易字第727號
公　訴　人　臺灣屏東地方法院檢察署檢察官
被　　　告　甲○○
選任辯護人　李錦臺律師
　　　　　　許舜卿律師
上列被告因竊盜案件，經檢察官提起公訴（96年度偵字第5101號
），被告於準備程序中就被訴事實為有罪之陳述，本院裁定改依
簡式審判程序審理，判決如下：
    主  文
甲○○共同攜帶兇器竊盜，累犯，處有期徒刑捌月。未扣案之鉗
子壹支沒收。
    事  實
一、甲○○前於民國92年間因竊盜案件，經臺灣高雄地方法院以
    92年度簡字第6394號判決判處有期徒刑3月確定，於94年4月
    12日易科罰金執行完畢。詎其猶不知悔改，復意圖為自己不
    法之所有，與羅建發（業據檢察官另行起訴，現於本院審理
    中）共同基於竊盜之犯意聯絡，於96年8 月2 日16時30分許
    ，由甲○○攜帶其所有客觀上足供兇器使用之鉗子1 支，並
    搭乘羅建發所駕駛車牌號碼不詳之自小貨車，至屏東市○○
    里○○○段7 號象園花園，並將該車停放在象園花園前，由
    羅建發在停車處把風，甲○○則持上開鉗子進入象園花園內
    ，以該鉗子剪下象園花園內所設置，由乙○○所管領之電纜
    線，計竊得電纜線約13公斤（價值約新臺幣【下同】1 千元
    ）。得手後，甫將所竊得之電纜線持至羅建發停車處，惟是
    時，該花園管理員乙○○因突然停電，乃至該花園內巡視查
    看，發現甲○○正欲將竊得之電纜線搬上該自小貨車，遂報
    警前來處理，並扣得上開電纜線（業已返還乙○○），而羅
    建發則趁機逃離現場，始知上情。
二、案經屏東縣警察局屏東分局送請臺灣屏東地方法院檢察署檢
    察官偵查起訴。
    理  由
一、本件被告甲○○所犯係死刑、無期徒刑、最輕本刑為3 年以
    上有期徒刑以外之罪，其於本院準備程序中就被訴事實為有
    罪之陳述，經告知被告簡式審判程序之旨，並聽取公訴人、
    被告之意見後，由本院依刑事訴訟法第273 條之1 第1 項之
    規定，裁定改依簡式審判程序審理，先予敘明。
二、上開事實，業據被告於本院審理時供承不諱（見本院卷第20
    頁、第27頁反面至第28頁），核與證人即被害人乙○○於警
    詢、偵查中證述失竊之情節大致相符（見警卷第7 頁至第9
    頁、偵卷第42頁），此外，復有贓物認領保管單1 紙及查獲
    現場照片6 幀在卷可證，足見被告自白與事實相符，堪以採
    信。從而，本件事證明確，被告犯行已堪認定。
三、查刑法第321 條第1 項第3 款所謂之「兇器」，其種類並無
    限制，凡足以對人身造成危險者均屬之；而攜帶兇器竊盜，
    祗須行竊時攜帶具有危險性之兇器為已足，行為人是否有以
    之為行兇之意圖或以該兇器直接進行竊盜行為，均在所不問
    。又竊盜罪既遂未遂之區別，應以行為人已否將所竊之物移
    置於自己實力支配下為標準，倘行為人已將所竊之物移置於
    自己實力支配之下，其竊盜行為即已完成，自難僅因其贓物
    尚未搬離現場，而謂為竊盜未遂。本件被告持以行竊之鉗子
    1 支，至為堅硬，倘持之行兇，足以對人之身體、生命、安
    全造成威脅，自屬兇器無訛。至辯護人雖辯稱：依最高法院
    64年度臺上字第2836號判決意旨，鉗子為一般家庭日常用具
    ，其本身即非兇器，而認被告係犯刑法之普通竊盜罪。惟就
    鉗子是否屬刑法第321 條第1 項第3 款所稱之兇器，最高法
    院74年度第3 次刑事庭會議業已決議，認「竊盜攜帶起子、
    鉗子，雖係供行竊之工具，然如客觀上足對人之身體、生命
    構成威脅，仍應成立攜帶兇器竊盜罪」等語。是以，辯護人
    所引上開判決意旨，尚難據以為被告有利之認定。另被告既
    以上開鉗子將乙○○管領之電纜線剪下，且將所竊得之電纜
    線持至10公尺遠之停車處，而欲將之搬上自小貨車以載運離
    去，顯已將被害人乙○○管領之電纜線移入自己之實力支配
    之下。是辯護人辯稱：本件被告之竊盜行為尚屬未遂云云，
    核亦無足採。故核被告所為，係犯刑法第32 1條第1 項第3
    款之攜帶兇器竊盜既遂罪。被告與同案被告羅建發就上開犯
    行間，有犯意聯絡與行為分擔，為共同正犯。又被告前於92
    年間因竊盜案件，經臺灣高雄地方法院以92年度簡字第6394
    號判決判處有期徒刑3 月確定，於94年4 月12日易科罰金執
    行完畢，有臺灣屏東地方法院檢察署刑案資料查註紀錄表、
    臺灣高等法院被告全國前案紀錄表各1 份在卷可憑，其於5
    年內故意再犯本件有期徒刑以上之罪，為累犯，應依刑法第
    47條第1 項規定加重其刑。爰審酌被告前已有竊盜前科，年
    輕力壯，因缺錢花用，不思以己力賺取生活所需，竟與同案
    被告羅建發共同攜帶兇器行竊，對人民生命、身體、財產安
    全造成危害，惟念其所竊財物價值非鉅，且已返還被害人，
    犯後亦坦認犯行，賠償被害人部分損害，深具悔意之犯後態
    度，並兼衡其高中畢業，智識程度非高、家庭經濟狀況小康
    ，生活狀況尚可等一切情狀，量處如主文所示之刑。又被告
    持以竊取電纜線所用之鉗子1 支，雖未扣案，然係被告所有
    供犯本件竊盜罪所用之物，業據其供明在卷，併依刑法第38
    條第1 項第2 款規定，宣告沒收。
據上論斷，應依刑事訴訟法第273 條之1 、第299 條第1 項前段
，刑法第28條、第321 條第1 項第3 款、第47條第1 項前段、第
38條第1項第2款，判決如主文。
本案經檢察官許英輝到庭執行職務。
中　　華　　民　　國　　96　　年　　9 　　月　　28　　日
                  刑事第二庭    法  官  蘇碧珠
以上正本證明與原本無異。
如不服本判決應於收受本判決送達後10日內向本院提出上訴書狀
，其未敘述上訴理由者，並得於提起上訴後10日內向本院補提理
由書狀（均須按他造當事人之人數附繕本）「切勿逕送上級法院
」
中　　華　　民　　國　　96　　年　　9 　　月　　28　　日
                                書記官  賀燕花
